【裁判字號】    94,訴更,1
【裁判日期】    950504
【裁判案由】    常業詐欺等
【裁判全文】
臺灣彰化地方法院刑事判決               94年度訴更字第1號
公  訴  人  臺灣彰化地方法院檢察署檢察官
被      告  Ｔ○○
上列被告因常業詐欺等案件，經檢察官提起公訴（九十三年度偵
字第八五八三號），由本院判決移轉臺灣臺中地方法院（九十四
年度訴字第三一一號），再經臺灣高等法院臺中分院判決撤銷發
回本院審理（九十四年度上訴字第八六七號），被告於準備程序
中就被訴事實為有罪之陳述，經告知簡式審判程序之旨，並聽取
公訴人、被告之意見後，本院合議庭裁定由受命法官獨任進行簡
式審判程序，判決如下：
    主  文
Ｔ○○共同常業詐欺，處有期徒刑壹年拾月，緩刑伍年，緩刑期
間付保護管束，扣案如附表二所示之物均沒收。
    事  實
一、Ｔ○○於民國九十二年二月間，經由中獎詐騙集團成員之招
    攬，以介紹至大陸地區福建省廈門市或上海市從事電話訪問
    工作，每月月薪新臺幣（下同）五萬元，及提供旅費、食宿
    之利誘下，乃基於常業詐欺及行使偽造私文書之概括犯意聯
    絡，加入由真實姓名年籍均不詳，綽號「伸哥」、「大雄」
    、「文雄」等成年男子為首之中獎詐騙集團。該詐騙集團之
    分工模式：先推由與其等有犯意聯絡之賴俊成（業經本院以
    九十四年度訴更字第四號判處有期徒刑二年，緩刑五年確定
    ）、Ｅ○○（通緝中，待到案後另行審結）、黃信榮、余坤
    禧、鍾志明、劉育誠、高玉昌、黃美麗、許雅雲、黃清全（
    黃信榮等八人現由本院以九十二年度訴字第一三四三號審理
    中）等人，分別負責在臺灣地區承租門牌號碼臺中市○○區
    ○○路一段二一○號Ｂ棟六樓之三之房舍，作為在臺灣中部
    地區之辦公處所、安排成員透過「中領旅行社」辦理出境到
    中國大陸福建省廈門市之詐騙據點、申辦多家電信公司之易
    付卡以提供其他成員撥打詐騙電話之用、印刷及寄發內容不
    實之廣告單與中獎通知、人頭帳戶之取得等事務，Ｔ○○則
    由真實姓名年籍不詳、綽號「大胖仔」之成年男子帶領下，
    於九十二年二月十八日前往大陸福建省廈門市與其他成員會
    合，Ｔ○○之護照證件並遭詐騙集團扣留，以防其趁機回臺
    ，之後該詐騙集團即提供行動電話（內附由余坤禧所申辦之
    易付卡）與電話號碼名冊，由Ｔ○○以隨機選號之方式，任
    意挑選被害人電話號碼，假藉市場調查之名義，謊稱其係華
    納威秀國際精品有限公司之電話訪問員，並佯稱將寄送鐘錶
    目錄及貴賓卡，趁機騙取被害人之身分資料，再交予據點負
    責人員彙整後，傳真予在臺之黃信榮，黃信榮於接獲資料後
    ，即與鍾志明進行個人排版、設計或以每份八千張二十四萬
    元之價格，交由高玉昌與黃美麗所經營、位在高雄市○○區
    ○○街九十九巷六號之六之印刷工廠排版、印刷，先後大量
    偽造載有如附表二所示之「格林威治鐘錶有限公司」、「駿
    寶萊科技有限公司」、「美邦網路科技股份有限公司」、「
    臺灣聯想科技股份有限公司」、「鴻生堂鐘錶股份有限公司
    」、「富豪國際精品有限公司」、「亞太生活資訊館」、「
    威登國際精品有限公司」、「香港萬寶龍鐘錶股份有限公司
    」、「美商比佛利國際精品有限公司」、「卡登鐘錶有限公
    司」、「英商伯爵鐘錶有限公司」、「巨亨廣告行銷公司」
    、「愛格納國際貿易公司」、「東泓環保科技公司」、「易
    達環境保護公司」、「吉寶亞太生物科技公司」、「阿肯迪
    特數位科技公司」、「耐特威國際公司」、「鳳翔傳播事業
    公司」、「臺灣三敏公司」、「華納威秀國際精品有限公司
    」、「馬可波羅鐘錶有限公司」、「丹堤珠寶公司」等公司
    名義之晚會邀請卡、中獎通知單、兌獎單、公司產品型錄、
    貴賓卡等詐騙文宣，並在其中之「中獎通知單」及「兌獎單
    」等文宣上，分別偽造如附表二所示之「眾華法律諮詢顧問
    公司」署名「劉日昌」律師、「安節法務諮詢顧問有限公司
    」署名「白治國」律師、「時代律師事務所」署名「杜子騫
    」律師、「中悅法務管理顧問公司」署名「吳宏山」律師、
    「正揚法務諮詢公司」署名「林正揚」律師與「陳君國」律
    師、「正揚律師事務所」署名「吳正揚」律師、「東合律師
    事務所」署名「張世豐」律師、「恆勝律師事務所」署名「
    張恆勝」律師、「利達法務管理顧問公司」署名「溫三郎」
    律師、「揚昇律師事務所」署名「林義仁」律師、「永松律
    師事務所」署名「劉永松」律師、「華聯律師事務所」署名
    「李明澤」律師、「恆達律師事務所」、「柏信律師事務所
    」與「宜進會計師事務所」署名「徐秀青」會計師、「唯臺
    聯合會計師事務所」、「永霖會計師事務所」等名義見證，
    並偽造前揭律師、會計師、律師事務所、會計師事務所之印
    章後，在中獎通知單上蓋上印文，供作擔保以取信被害人，
    足使一般社會大眾誤信上開文件係經該等律師、會計師等社
    會公正人士所見證而相信其為真實。待上開偽造之中獎通知
    、廣告單印製完成後，高玉昌與黃美麗即將之郵寄予黃信榮
    ，由黃信榮加以整理後，郵寄至臺中縣豐原市○○街九號三
    樓鍾志明之居所，再由鍾志明與許雅雲以該集團不詳人士所
    偽刻之上述律師、會計師印章，將其上之印文蓋印在上開詐
    騙文宣上，並將上開文宣資料摺疊後置入載有被害人通訊處
    所之信封沾粘後，再推由黃清全負責購買郵票，黏貼牢固後
    將之分散置入各地郵筒，以免遭警查緝，而把上開偽造之中
    獎通知書等文件郵寄給附表一所示之被害人以為行使，足生
    損害於上開公司、律師、會計師、律師事務所、會計師事務
    所等之權益。又被害人於收受上開文宣資料後，即由在大陸
    福建省廈門市之詐騙集團成員致電被害人，邀請被害人參加
    渠等謊稱之慈善義賣晚會並參加抽獎活動，於電話中並假造
    晚會歡慶之現場氣氛，其後再向被害人訛稱其等現正在該公
    司所辦之晚會現場活動中，因將被害人之貴賓卡卡號輸入電
    腦進行抽獎活動時，被害人幸運的被抽中晚會獎項，可獲得
    港幣二十五萬元、三十萬元、三十五萬元不等之獎金，或具
    一定價值之獎項，如被害人願領獎，要先繳納金額不等之稅
    金，或捐出一定金額之愛心捐款，並要求被害人先打撥電話
    向該公司之會計部門聯絡，如被害人表示不相信者，亦可自
    行向該項活動公證機構之律師事務所、會計事務所及各慈善
    機構電話詢問云云，待被害人撥打詐騙集團所留之所謂會計
    部門的電話時，即轉由該集團之其他成員負責接續向被害人
    謊稱中獎之騙詞，並告知依照我國相關賦稅法令規定，領獎
    人必須先繳交稅金，而誘請被害人把佯稱之稅金或愛心捐款
    匯款或轉帳至其等所指定、預先由該集團其他成員以不詳方
    式所收購取得之人頭帳戶中，致使被害人誤信中獎，因而陷
    於錯誤，並匯款或轉帳至各該人頭帳戶內，或於被害人依中
    獎通知單其上偽載之律師事務所電話號碼與其等聯繫後，佯
    稱該被害人抽中科技公司二獎，有汽車一部，惟因領獎期限
    已過，只能領取等值現金，但需匯款至前揭人頭帳戶中作為
    律師保管費云云，在確定被害人匯款後，再由該集團其他成
    員致電被害人，表示該筆獎金乃香港贊助廠商即該集團虛設
    之香港賽馬協會所提供，需先加入賽馬協會，成為會員後方
    能領款，但加入會員則需先繳交入會費，待被害人匯款後，
    又訛稱幸運抽中馬會大獎，需再匯一定之佣金，或稱被害人
    非科技公司員工，如要領取汽車等值之現金，需先購買該公
    司股票等情，以此方式連續詐騙如附表一所示之被害人，致
    使被害人因而陷於錯誤，聽從指示分別於如附表一所示時間
    、匯款或轉帳如附表一所示金額至該集團成員所提供如附表
    一所示之各該帳戶內，待被害人匯款後，再由該集團代號「
    西瓜」者（為該集團負責提領贓款成員之統稱，非特定人之
    綽號）持如附表一所示之人頭帳戶提款卡在全臺各地提領贓
    款後，將款項交付黃信榮，黃信榮於將一定成數之贓款轉交
    該集團中部地區負責人綽號「大雄」之成年男子後，所餘贓
    款則由黃信榮負責發放該集團前去廈門之成員，返臺時向其
    請領薪資之用，或由黃信榮負責把款項匯入該集團成員所提
    供之金融帳戶內，之後黃信榮再將該集團中部地區之收入、
    支出情形交與劉育誠，由劉育誠負責以電腦製作統計報表。
    Ｔ○○於參與該詐騙集團近六個月後，於九十二年八月十六
    日返臺，始中止參與，其參與期間，合計收受詐騙集團發放
    之薪資三十萬元，並恃此維生。
二、嗣經內政部警政署刑事警察局、彰化縣警察局員林分局，循
    線先後於九十二年十月八日晚上八時許，在臺中市○○路一
    四一號中領旅行社內拘提吳淑禎（業經檢察官為不起訴處分
    ）到案；於同日晚上八時二十分許，在花蓮縣壽豐鄉○○路
    一號理想大地渡假飯店內拘捕黃信榮、余坤禧、曹芳瑄（另
    經檢察官為不起訴處分）到案；於同日晚上九時許，在臺中
    市中國醫藥學院立夫醫療大樓內拘提劉育誠到案；於同日晚
    上九時許，在臺中縣豐原市○○路二一四巷二五號逮捕許雅
    雲、許翊玲（另經檢察官為不起訴處分）；於同日晚上十時
    三十分許，在臺中縣豐原市○○○路○路星球網路咖啡館拘
    提鍾志明到案；於同月九日凌晨三時許，在高雄市三民區○
    ○○街一七二巷二二號之一逮捕黃美麗及高玉昌到案；於同
    月九日凌晨五時二十分許，在黃信榮與曹芳瑄位在臺中市○
    ○路○段十號十樓之十三之居所內；並分別扣得如附表二所
    示之物（上開物件均另案扣押在本院九十二年度訴字第一三
    四三號）。待核對所扣得之大陸員工薪水簿、員工名冊、電
    腦磁碟片所存之資料及比對相關之入出境資料後，而查得Ｔ
    ○○亦有涉案，始悉上情。
三、案經如附表一所示之被害人訴由彰化縣警察局員林分局報告
    臺灣彰化地方法院檢察署檢察官偵查起訴。
    理  由
一、按除被告所犯為死刑、無期徒刑、最輕本刑為三年以上有期
    徒刑之罪或高等法院管轄第一審案件者外，於刑事訴訟法第
    二百七十三條第一項程序進行中，被告先就被訴事實為有罪
    之陳述時，審判長得告知被告簡式審判程序之旨，並聽取當
    事人、代理人、辯護人及輔佐人之意見後，裁定進行簡式審
    判程序；除簡式審判程序及簡易程序案件外，第一審應行合
    議審判；刑事訴訟法第二百七十三條之一第一項、第二百八
    十四條之一分別定有明文。本案被告Ｔ○○所犯係死刑、無
    期徒刑、最輕本刑為三年以上有期徒刑或高等法院管轄第一
    審案件以外之罪，且於本院行準備程序時就被訴事實為有罪
    之陳述，經受命法官告知簡式審判程序之旨，並聽取公訴人
    、被告之意見後，本院合議庭認無不得或不宜改依簡式審判
    程序進行之處，經評議結果，裁定改由受命法官獨任行簡式
    審判程序，合先敘明。
二、上開事實，業據被告Ｔ○○於警詢、偵訊、本院審理時坦承
    不諱，核與如附表一所示之被害人乙○○、ｈ○○、ｐ○○
    、ｕ○○、申○○、午○○、天○○、癸○○、宙○○、宇
    ○○、ｋ○○、ｚ○○、ｂ○○、黃○○、卯○○、玄○○
    、ｊ○○、ｖ○○、ｋ○○、未○○、辰○○、丙○○、ａ
    ○○、Ｈ○○、壬○○、Ｐ○○、寅○○、丑○○、Ｓ○○
    、庚○○、李全瑋、Ｆ○○、己○○、子○○、甲甲○、Ｍ
    ○○、ｄ○○、Ｊ○○、Ｌ○○、Ｗ○○、Ｘ○○、酉○○
    、巳○○、林訓廷、甲丙○、Ｃ○○、ｔ○○、Ｎ○○、ｍ
    ○○、Ｉ○○、Ｋ○○、黃朝雄、亥○○、Ｇ○○、ｓ○○
    、Ａ○○、ｆ○○、ｒ○○、Ｂ○○、ｎ○○、ｏ○○、Ｄ
    ○○、Ｖ○○、ｘ○○、Ｕ○○、甲乙○、戊○○○、ｗ○
    ○、地○○、丁○○、ｉ○○、ｇ○○、Ｑ○○、Ｚ○○、
    辛○○、Ｏ○○、Ｙ○○○、ｅ○○、Ｒ○○、甲○○、ｑ
    ○○、ｙ○○、戌○○、ｌ○○、ｃ○○等於警詢中之指述
    ，以及秘密證人Ａ１於警詢、偵訊中之證述情節相符，並有
    被告之國人入出境端末查詢報表一紙、被害人之匯款憑據在
    卷可稽，以及如附表二所示之物扣案為憑，足徵被告之自白
    確與事實相符。本件事證明確，被告行使偽造私文書、常業
    詐欺之犯行，應堪認定。
三、核被告所為，係犯刑法第二百十六條、第二百十條之行使偽
    造私文書罪、同法第三百四十條之常業詐欺罪。被告就其上
    開犯行，與綽號「伸哥」、「大雄」、「文雄」等成年男子
    及賴俊成、Ｅ○○、黃信榮、余坤禧、鍾志明、劉育誠、高
    玉昌、黃美麗、許雅雲、黃清全等人間，有犯意之聯絡及行
    為之分擔，均為共同正犯。被告偽造印章、印文之行為，均
    為偽造私文書之部分行為，而偽造私文書之低度行為，則為
    行使上開偽造私文書之高度行為所吸收，均不另論罪。又被
    告前後多次行使偽造私文書之犯行，時間緊接，手段相同，
    所犯係構成要件相同之罪名，顯係基於概括犯意反覆為之，
    為連續犯，應依刑法第五十六條規定，以一罪論，並加重其
    刑。再公訴人起訴書及補充理由書（九十四年度蒞字第七○
    三一號）雖僅就附表一編號一至三九、四一至六一、六四至
    六六、七六至七八、八十、八三之被害人受詐騙部分，提起
    公訴，然檢察官就犯罪事實之一部提起公訴者，其效力及於
    全部，此為刑事訴訟法第二百六十七條所明定，其餘被害人
    受詐騙部分雖未經起訴，然該部分既與前揭論罪科刑之業經
    起訴部分，分別具有連續犯之裁判上一罪關係，或具有常業
    犯之實質上一罪關係，本院自應併予審理，附此敘明。再被
    告所犯上開二罪間，有方法、結果之牽連關係，應從一重之
    常業詐欺罪處斷。爰審酌被告犯罪之動機、目的、方法、手
    段、參與詐騙期間近六個月、所分配不法利益達三十萬元，
    且該詐騙集團，組織分工細密，犯罪手法熟練，已造成多位
    民眾受騙匯款，所生危害難謂輕微，然考量其並無前科，素
    行尚佳，且犯罪後坦承犯行，深見悔意等一切情狀，量處如
    主文所示之刑。末查，被告前未曾受有期徒刑以上刑之宣告
    ，此有臺灣彰化地方法院檢察署刑案資料查註紀錄表及臺灣
    高等法院被告全國前案紀錄表各一紙在卷可稽，犯罪後亦知
    所悔悟，另審酌其係因詐騙集團成員以介紹至大陸地區從事
    電話訪問工作為由，並以高薪及提供旅費、食宿之利誘下而
    前往大陸地區，於到達後，始悉實際上係從事詐騙工作，復
    因護照證件遭詐騙集團扣留，而未能脫離返臺，且雖參與詐
    騙集團，然僅為最低層之外圍成員，非屬決策份子，經此偵
    審程序與論罪科刑之教訓後，當知所警惕，而無再犯之虞，
    本院認所宣告之刑以暫不執行為適當，併宣告緩刑五年，於
    緩刑期間並付保護管束，以勵自新。扣案如附表二編號五六
    所指之二十八枚印章，乃係共犯黃信榮等人所偽造，此據共
    犯黃信榮等人於本院九十二年度訴字第一三四三號案件警訊
    、偵查中供承明確，應依刑法第二百十九條規定，宣告沒收
    ；其餘所示之物，均係本件共犯黃信榮、余坤禧、鍾志明、
    黃美麗、高玉昌等人所有、供其等犯本罪所用之物，均應依
    刑法第三十八條第一項第二款規定，宣告沒收。至於扣案如
    附表二所示之中獎通知單或廣告單上所偽造之上開公司、律
    師、會計師、律師事務所、會計師事務所之印文，各係偽造
    之中獎通知單與廣告單等私文書之一部，本院既將該等偽造
    之私文書全部予以沒收，自無另就文書上所偽造之印文另行
    宣告沒收之必要；再除如附表二編號五六所示偽造之印章已
    扣案外，其餘偽造律師、會計師、律師事務所、會計師事務
    所之印章並未扣案，復無相關證據證明現仍存在，爰不併為
    沒收之宣告。
據上論斷，應依刑事訴訟法第二百七十三條之一第一項、第二百
九十九條第一項前段，刑法第二十八條、第五十六條、第二百十
六條、第二百十條、第三百四十條、第五十五條、第二百十九條
、第三十八條第一項第二款、第七十四條第一款、第九十三條第
一項，判決如主文。
本案經檢察官高如應到庭執行職務。
中    華    民    國    95    年    5     月    4     日
                  刑事第二庭    法  官  鄭舜元
以上正本證明與原本無異。
如不服本判決，應於判決送達後10日內，向本院提出上訴狀（須
附繕本）。
告訴人或被害人對於判決如有不服具備理由請求檢察官上訴者，
其上訴期間之計算係以檢察官收受判決正本之日期為準。
中    華    民    國    95    年    5     月    9     日
                                書記官  呂雅惠
附錄本案論罪科刑法條全文：
刑法第216條
行使第210條至第215條之文書者，依偽造、變造文書或登載不實
事項或使登載不實事項之規定處斷。
刑法第210條
偽造、變造私文書，足以生損害於公眾或他人者，處5年以下有
期徒刑。
刑法第340條
以犯第339條之罪為常業者，處1年以上7年以下有期徒刑，得併
科5萬元以下罰金。
刑法第219條
偽造之印章、印文或署押，不問屬於犯人與否，沒收之。
 附表一
┌──┬───┬──────┬────────┬──────┬─────────┬────┐
│編號│被害人│匯款金額    │匯入之金融機構帳│匯款日期    │冒用之公司名稱或電│備    註│
│    │      │（新臺幣）  │戶名稱          │（民國）    │話                │        │
├──┼───┼──────┼────────┼──────┼─────────┼────┤
│1   │乙○○│12萬元      │徐坤進郵局帳戶帳│92年3月12日 │丹提珠寶公司愛心慈│匯款4次 │
│    │      │10萬元      │號00000000000000│92年3月13日 │善義賣晚會抽獎活動│總匯款金│
│    │      │30萬元      │秦寬榮郵局帳戶帳│92年3月14日 │、香港賽馬協會    │額122萬 │
│    │      │70萬元      │號00000000000000│            │                  │元      │
├──┼───┼──────┼────────┼──────┼─────────┼────┤
│2   │ｈ○○│10萬元      │秦寬榮郵局帳戶帳│92年7月17日 │萬寶龍鐘錶公司愛心│匯款1次 │
│    │      │            │號00000000000000│            │慈善義賣晚會抽獎活│匯款金額│
│    │      │            │                │            │動                │10萬元  │
├──┼───┼──────┼────────┼──────┼─────────┼────┤
│3   │ｐ○○│6萬元       │沈國傑郵局帳戶帳│92年5月14日 │香奈兒珠寶公司愛心│匯款1次 │
│    │      │            │號0000000000000 │            │慈善義賣晚會抽獎活│匯款金額│
│    │      │            │                │            │動                │6萬元   │
├──┼───┼──────┼────────┼──────┼─────────┼────┤
│4   │ｕ○○│12萬元      │黃世昌郵局帳戶帳│92年7月29日 │伯爵鐘錶公司抽獎活│匯款1次 │
│    │      │            │號00000000000000│            │動、香港賽馬協會  │匯款金額│
│    │      │            │                │            │                  │12萬元  │
├──┼───┼──────┼────────┼──────┼─────────┼────┤
│5   │申○○│12萬元      │王德忠郵局帳戶帳│92年5月28日 │道亨國際貿易公司愛│匯款3次 │
│    │      │10萬元      │號00000000000000│92年5月29日 │心抽獎活動及仁德法│總匯款金│
│    │      │30萬元      │                │92年5月29日 │律事務所          │額52萬元│
├──┼───┼──────┼────────┼──────┼─────────┼────┤
│6   │午○○│12萬元      │王德忠郵局帳戶帳│92年6月19日 │道亨國際貿易公司愛│匯款3次 │
│    │      │10萬元      │號00000000000000│            │心抽獎活動、香港賽│總匯款金│
│    │      │35萬元      │                │            │馬協會及仁德法律事│額57萬元│
│    │      │            │                │            │務所              │        │
├──┼───┼──────┼────────┼──────┼─────────┼────┤
│7   │天○○│60萬元      │王德忠郵局帳戶帳│92年5月20日 │道亨國際貿易公司愛│匯款3次 │
│    │      │40萬元      │號00000000000000│            │心抽獎活動、香港賽│總匯款金│
│    │      │100萬元     │                │            │馬協會及仁德法律事│額200萬 │
│    │      │            │                │            │務所              │元      │
├──┼───┼──────┼────────┼──────┼─────────┼────┤
│8   │癸○○│3萬元       │何坤亮郵局帳戶帳│92年6月6日  │萬寶龍精品公司愛心│匯款2次 │
│    │      │5萬元       │號00000000000000│            │抽獎活動、香港賽馬│總匯款金│
│    │      │            │                │            │協會              │額8萬元 │
├──┼───┼──────┼────────┼──────┼─────────┼────┤
│9   │宙○○│12萬元      │李瑞東郵局帳戶帳│92年5月28日 │華納威秀國際精品公│匯款1次 │
│    │      │            │號00000000000000│            │司愛心抽獎活動、香│總匯款金│
│    │      │            │                │            │港賽馬協會及仁濟老│額12萬元│
│    │      │            │                │            │人安養中心        │        │
├──┼───┼──────┼────────┼──────┼─────────┼────┤
│10  │宇○○│2萬元       │李瑞東郵局帳戶帳│92年6月2日  │華納威秀國際精品公│匯款2次 │
│    │      │8萬元       │號00000000000000│            │司愛心抽獎活動、香│總匯款金│
│    │      │            │                │            │港賽馬協會        │額10萬元│
├──┼───┼──────┼────────┼──────┼─────────┼────┤
│11  │ｋ○○│5萬元       │黃道木郵局帳戶帳│92年7月10日 │華納威秀國際精品公│匯款2次 │
│    │      │4萬3千元    │號00000000000000│92年7月11日 │司愛心抽獎活動、香│總匯款金│
│    │      │            │                │            │港賽馬協會        │額9萬3千│
│    │      │            │                │            │                  │元      │
├──┼───┼──────┼────────┼──────┼─────────┼────┤
│12  │ｚ○○│4萬元       │黃世昌郵局帳戶帳│92年6月2日  │伯爵鐘錶公司愛心抽│匯款3次 │
│    │      │8萬元       │號00000000000000│92年8月4日  │獎活動、香港賽馬協│總匯款金│
│    │      │10萬元      │張揚里郵局帳戶帳│92年8月4日  │會                │額22萬元│
│    │      │            │號00000000000000│            │                  │        │
├──┼───┼──────┼────────┼──────┼─────────┼────┤
│13  │ｂ○○│10萬元      │張美玲郵局帳戶帳│92年4月17日 │華納威秀國際精品公│匯款2次 │
│    │      │10萬元      │號00000000000000│92年4月24日 │司愛心抽獎活動、香│總匯款金│
│    │      │            │                │            │港賽馬協會        │額20萬元│
├──┼───┼──────┼────────┼──────┼─────────┼────┤
│14  │黃○○│9萬元       │李瑞東郵局帳戶帳│92年5月2日  │華納威秀國際精品公│匯款3次 │
│    │      │5萬元       │號00000000000000│92年5月7日  │司愛心慈善義賣晚會│總匯款金│
│    │      │5萬元       │徐坤進郵局帳戶帳│92年5月9日  │、抽獎活動、香港賽│額19萬元│
│    │      │            │號00000000000000│            │馬協會            │        │
├──┼───┼──────┼────────┼──────┼─────────┼────┤
│15  │卯○○│6萬元       │不詳            │不詳        │華納威秀國際精品公│匯款2次 │
│    │      │10萬元      │徐坤進郵局帳戶帳│92年5月8日  │司愛心慈善義賣晚會│總匯款金│
│    │      │            │號00000000000000│            │、抽獎活動、香港賽│額16萬元│
│    │      │            │                │            │馬協會            │        │
├──┼───┼──────┼────────┼──────┼─────────┼────┤
│16  │玄○○│12萬元      │不詳            │不詳        │伯爵鐘錶公司愛心慈│匯款3次 │
│    │      │10萬元      │張美玲郵局帳戶帳│92年3月31日 │善義賣晚會抽獎活動│總匯款金│
│    │      │30萬元      │號00000000000000│92年3月31日 │、香港賽馬協會    │額52萬元│
├──┼───┼──────┼────────┼──────┼─────────┼────┤
│17  │ｊ○○│12萬元      │林崇岳郵局帳戶帳│92年8月7日  │米提國際精品公司愛│匯款6次 │
│    │      │7萬元       │號00000000000000│92年8月11日 │心慈善義賣晚會抽獎│總匯款金│
│    │      │15萬元      │許錦堂郵局帳戶帳│92年8月11日 │活動、華聯律師事務│額102萬 │
│    │      │9萬5千元    │號00000000000000│92年8月12日 │所及香港賽馬協會  │元      │
│    │      │30萬元      │                │92年8月13日 │                  │        │
│    │      │28萬5千元   │                │92年8月14日 │                  │        │
├──┼───┼──────┼────────┼──────┼─────────┼────┤
│18  │ｖ○○│2萬元       │黃世昌郵局帳戶帳│92年7月29日 │伯爵鐘錶公司愛心慈│匯款2次 │
│    │      │6萬元       │號00000000000000│92年8月1日  │善義賣晚會抽獎活動│總匯款金│
│    │      │            │                │            │、香港賽馬協會    │額8萬元 │
├──┼───┼──────┼────────┼──────┼─────────┼────┤
│19  │ｋ○○│2萬元       │莊曉珊郵局帳戶帳│92年4月14日 │香奈兒珠寶公司愛心│匯款3次 │
│    │      │6萬元       │號00000000000000│92年4月16日 │慈善晚會抽獎活動、│總匯款金│
│    │      │10萬元      │張美玲郵局帳戶帳│92年4月21日 │香港賽馬協會      │額18萬元│
│    │      │            │號00000000000000│            │                  │        │
├──┼───┼──────┼────────┼──────┼─────────┼────┤
│20  │未○○│12萬元      │何坤亮郵局帳戶帳│92年7月4日  │萬寶龍鐘錶公司愛心│匯款6次 │
│    │      │10萬元      │號00000000000000│不詳        │慈善晚會抽獎活動、│總匯款金│
│    │      │15萬元      │不詳            │不詳        │香港賽馬協會      │額92萬元│
│    │      │15萬元      │不詳            │不詳        │                  │        │
│    │      │20萬元      │不詳            │不詳        │                  │        │
│    │      │20萬元      │不詳            │不詳        │                  │        │
│    │      │            │不詳            │            │                  │        │
├──┼───┼──────┼────────┼──────┼─────────┼────┤
│21  │辰○○│10萬元      │徐坤近郵局帳戶帳│92年4月8日  │聯達鐘錶公司愛心慈│匯款2次 │
│    │      │10萬元      │號00000000000000│92年4月9日  │善晚會抽獎活動、香│總匯款金│
│    │      │            │張忠仁郵局帳戶帳│            │港賽馬協會        │額20萬元│
│    │      │            │號00000000000000│            │                  │        │
├──┼───┼──────┼────────┼──────┼─────────┼────┤
│22  │丙○○│12萬元      │朱富雄郵局帳戶帳│92年4月17日 │華納威秀國際精品公│匯款2次 │
│    │      │10萬元      │號00000000000000│92年4月17日 │司愛心抽獎活動、香│總匯款金│
│    │      │            │張美玲郵局帳戶帳│            │港賽馬協會        │額22萬元│
│    │      │            │號00000000000000│            │                  │        │
├──┼───┼──────┼────────┼──────┼─────────┼────┤
│23  │ａ○○│4萬元       │陳立順郵局帳戶帳│92年8月13日 │臺灣聯想科技公司愛│匯款4次 │
│    │      │6萬元       │號00000000000000│92年8月13日 │心抽獎活動、廣慈老│總匯款金│
│    │      │10萬元      │黃道木郵局帳戶帳│92年8月14日 │人安養中心及香港賽│額55萬元│
│    │      │35萬元      │號00000000000000│92年8月15日 │馬協會            │        │
├──┼───┼──────┼────────┼──────┼─────────┼────┤
│24  │Ｈ○○│6萬元       │不詳            │不詳        │聯達鐘錶公司愛心慈│匯款4次 │
│    │      │10萬元      │徐坤進郵局帳戶帳│92年3月12日 │善義賣晚會、香港賽│總匯款金│
│    │      │20萬元      │號00000000000000│92年3月15日 │馬協會            │額40萬元│
│    │      │4萬元       │不詳            │不詳        │                  │        │
├──┼───┼──────┼────────┼──────┼─────────┼────┤
│25  │壬○○│6萬元       │不詳            │不詳        │丹堤珠寶公司愛心慈│匯款2次 │
│    │      │10萬元      │徐坤進郵局帳戶帳│92年5月22日 │善義賣晚會抽獎活動│總匯款金│
│    │      │            │號00000000000000│            │、香港賽馬協會    │額16萬元│
├──┼───┼──────┼────────┼──────┼─────────┼────┤
│26  │Ｐ○○│6萬元       │何坤亮郵局帳戶帳│92年7月10日 │萬寶龍鐘錶公司愛心│匯款1次 │
│    │      │            │號00000000000000│            │慈善義賣晚會抽獎活│總匯款金│
│    │      │            │                │            │動、香港賽馬協會  │額6萬元 │
├──┼───┼──────┼────────┼──────┼─────────┼────┤
│27  │寅○○│3萬元       │何坤亮郵局帳戶帳│92年8月15日 │萬寶龍鐘錶公司愛心│匯款3次 │
│    │      │4萬2千元    │號00000000000000│92年8月15日 │慈善義賣晚會抽獎活│總匯款金│
│    │      │5萬元       │不詳            │不詳        │動、香港賽馬協會  │額12萬2 │
│    │      │            │                │            │                  │千元    │
├──┼───┼──────┼────────┼──────┼─────────┼────┤
│28  │丑○○│12萬元      │楊維忠郵局帳戶帳│92年4月1日  │聯達鐘錶公司愛心慈│匯款2次 │
│    │      │10萬元      │號00000000000000│92年4月2日  │善義賣晚會抽獎活動│總匯款金│
│    │      │            │徐坤進郵局帳戶帳│            │、香港賽馬協會    │額22萬元│
│    │      │            │號00000000000000│            │                  │        │
├──┼───┼──────┼────────┼──────┼─────────┼────┤
│29  │Ｓ○○│12萬元      │張金蘭郵局帳戶帳│92年4月7日  │丹堤國際精品公司愛│匯款7次 │
│    │      │10萬元      │號00000000000000│92年4月8日  │心慈善義賣晚會抽獎│總匯款金│
│    │      │10萬元      │張美玲郵局帳戶帳│92年4月8日  │活動、香港賽馬協會│額137萬5│
│    │      │10萬元      │號00000000000000│92年4月10日 │                  │330元   │
│    │      │10萬元      │張文水郵局帳戶帳│92年4月11日 │                  │        │
│    │      │42萬8千元   │號00000000000000│92年4月14日 │                  │        │
│    │      │42萬7320元  │                │92年4月23日 │                  │        │
├──┼───┼──────┼────────┼──────┼─────────┼────┤
│30  │庚○○│10萬元      │徐坤進郵局帳戶帳│92年4月15日 │丹堤珠寶公司愛心抽│匯款6次 │
│    │      │3萬元       │號00000000000000│92年4月8日  │獎活動、香港賽馬協│總匯款金│
│    │      │9萬元       │莊曉珊郵局帳戶帳│92年4月14日 │會及廣愛老人安養中│額67萬09│
│    │      │30萬元      │號00000000000000│92年4月18日 │心                │00元    │
│    │      │7萬3千9百元 │許哲維郵局帳戶帳│92年12月26日│                  │        │
│    │      │7萬7千元    │號00000000000000│92年12月31日│                  │        │
│    │      │            │許祐銘郵局帳戶帳│            │                  │        │
│    │      │            │號00000000000000│            │                  │        │
├──┼───┼──────┼────────┼──────┼─────────┼────┤
│31  │李全瑋│12萬元      │葉正和郵局帳戶帳│92年5月6日  │香奈兒珠寶公司愛心│匯款3次 │
│    │      │10萬元      │號00000000000000│92年5月7日  │慈善義賣晚會抽獎活│總匯款金│
│    │      │34萬4千元   │徐坤進郵局帳戶帳│92年5月12日 │動、香港賽馬協會  │額56萬4 │
│    │      │            │號00000000000000│            │                  │千元    │
├──┼───┼──────┼────────┼──────┼─────────┼────┤
│32  │Ｆ○○│12萬元      │不詳            │不詳        │香奈兒珠寶公司愛心│匯款3次 │
│    │      │10萬元      │徐坤進郵局帳戶帳│92年6月6日  │慈善義賣晚會抽獎活│總匯款金│
│    │      │10萬元      │號00000000000000│不詳        │動、香港賽馬協會  │額32萬元│
│    │      │            │不詳            │            │                  │        │
├──┼───┼──────┼────────┼──────┼─────────┼────┤
│33  │己○○│12萬元      │李瑞東郵局帳戶帳│92年5月2日  │丹堤珠寶公司愛心抽│匯款1次 │
│    │      │            │號00000000000000│            │獎活動、香港賽馬協│總匯款金│
│    │      │            │                │            │會                │額12萬元│
├──┼───┼──────┼────────┼──────┼─────────┼────┤
│34  │子○○│2萬元       │李瑞東郵局帳戶帳│92年5月22日 │丹堤珠寶公司愛心抽│匯款2次 │
│    │      │4萬元       │號00000000000000│92年5月22日 │獎活動、香港賽馬協│總匯款金│
│    │      │            │                │            │會                │額6萬元 │
├──┼───┼──────┼────────┼──────┼─────────┼────┤
│35  │甲甲○│2萬元       │徐坤進郵局帳戶帳│92年3月7日  │香奈兒珠寶公司愛心│匯款7次 │
│    │      │10萬元      │號00000000000000│92年3月7日  │慈善義賣晚會抽獎活│總匯款金│
│    │      │3萬元       │                │92年3月7日  │動、香港賽馬協會、│額62萬元│
│    │      │7萬元       │                │92年3月7日  │董氏毒品防制協會、│        │
│    │      │30萬元      │                │92年3月10日 │仁德律師事務所    │        │
│    │      │4萬元       │                │92年3月10日 │                  │        │
│    │      │6萬元       │                │92年3月10日 │                  │        │
├──┼───┼──────┼────────┼──────┼─────────┼────┤
│36  │Ｍ○○│6萬元       │黃世昌郵局帳戶帳│92年8月5日  │伯爵鐘錶公司愛心抽│匯款1次 │
│    │      │            │號00000000000000│            │獎活動、香港賽馬協│總匯款金│
│    │      │            │                │            │會                │額6萬元 │
├──┼───┼──────┼────────┼──────┼─────────┼────┤
│37  │ｄ○○│11萬元      │張忠仁郵局帳戶帳│92年6月6日  │香奈兒珠寶公司愛心│匯款4次 │
│    │      │1萬元       │號00000000000000│92年6月6日  │慈善義賣晚會抽獎活│總匯款金│
│    │      │10萬元      │張金蘭郵局帳戶帳│92年6月9日  │動、香港賽馬協會、│額52萬元│
│    │      │30萬元      │號00000000000000│92年6月9日  │仁德律師事務所    │        │
│    │      │            │徐坤進郵局帳戶帳│            │                  │        │
│    │      │            │號00000000000000│            │                  │        │
├──┼───┼──────┼────────┼──────┼─────────┼────┤
│38  │Ｊ○○│12萬元      │何坤亮郵局帳戶帳│92年7月25日 │萬寶龍鐘錶公司愛心│匯款3次 │
│    │      │10萬元      │號00000000000000│不詳        │抽獎活動、香港賽馬│總匯款金│
│    │      │35萬元      │不詳            │不詳        │協會              │額57萬元│
│    │      │            │不詳            │            │                  │        │
├──┼───┼──────┼────────┼──────┼─────────┼────┤
│39  │Ｌ○○│2萬元       │李瑞東郵局帳戶帳│92年4月22日 │丹堤珠寶公司愛心抽│匯款2次 │
│    │      │6萬元       │號00000000000000│92年4月24日 │獎活動、香港賽馬協│總匯款金│
│    │      │            │                │            │會                │額8萬元 │
├──┼───┼──────┼────────┼──────┼─────────┼────┤
│40  │Ｗ○○│4萬3千元    │顏主祥郵局帳戶帳│92年8月14日 │東科生化科技公司中│匯款19次│
│    │      │7萬元       │號00000000000000│92年8月15日 │獎及投資該公司    │總匯款金│
│    │      │12萬2500元  │馬少田郵局帳戶帳│92年8月15日 │                  │額1818萬│
│    │      │33萬7千元   │號00000000000000│92年8月18日 │                  │3125元  │
│    │      │40萬5千元   │黃美月郵局帳戶帳│92年8月19日 │                  │        │
│    │      │54萬5千元   │號00000000000000│92年8月25日 │                  │        │
│    │      │43萬元      │黃美月第一銀行新│92年8月26日 │                  │        │
│    │      │86萬0625元  │莊分行帳號231507│92年8月27日 │                  │        │
│    │      │71萬7500元  │08255           │92年8月28日 │                  │        │
│    │      │126萬2250元 │洪慧卿郵局帳戶帳│92年9月1日  │                  │        │
│    │      │99萬2500元  │號00000000000000│92年9月2日  │                  │        │
│    │      │179萬7750元 │蘇漢德郵局帳戶帳│92年9月3日  │                  │        │
│    │      │300萬元     │號00000000000000│92年9月4日  │                  │        │
│    │      │126萬元     │林印堂第一銀行清│92年9月5日  │                  │        │
│    │      │30萬元      │水分行帳號425501│92年9月5日  │                  │        │
│    │      │160萬元     │59161           │92年9月8日  │                  │        │
│    │      │160萬元     │丁士源郵局帳戶帳│92年9月9日  │                  │        │
│    │      │96萬元      │號00000000000000│92年9月10日 │                  │        │
│    │      │188萬元     │                │92年9月10日 │                  │        │
├──┼───┼──────┼────────┼──────┼─────────┼────┤
│41  │Ｘ○○│12萬元      │郭能得郵局帳戶帳│92年3月14日 │香港某家珠寶公司抽│匯款2次 │
│    │      │10萬元      │號00000000000000│92年3月17日 │獎活動            │總匯款金│
│    │      │            │徐坤進郵局帳戶帳│            │                  │額22萬元│
│    │      │            │號00000000000000│            │                  │        │
├──┼───┼──────┼────────┼──────┼─────────┼────┤
│42  │酉○○│2萬元       │郭能得郵局帳戶帳│92年3月18日 │丹堤珠寶公司愛心抽│匯款1次 │
│    │      │            │號00000000000000│            │獎活動            │匯款金額│
│    │      │            │                │            │                  │2萬元   │
├──┼───┼──────┼────────┼──────┼─────────┼────┤
│43  │巳○○│2萬元       │郭能得郵局帳戶帳│92年3月31日 │聯達鐘錶公司慈善晚│匯款1次 │
│    │      │            │號00000000000000│            │會抽獎活動        │匯款金額│
│    │      │            │                │            │                  │2萬元   │
├──┼───┼──────┼────────┼──────┼─────────┼────┤
│44  │林訓廷│12萬元      │郭能得郵局帳戶帳│92年4月11日 │丹提珠寶公司慈善晚│匯款4次 │
│    │      │10萬元      │號00000000000000│92年9月11日 │會抽獎活動及慈愛老│匯款金額│
│    │      │12萬元      │徐坤進郵局帳戶帳│92年9月14日 │人安養中心        │42萬元  │
│    │      │8萬元       │號00000000000000│92年9月16日 │                  │        │
├──┼───┼──────┼────────┼──────┼─────────┼────┤
│45  │甲丙○│2萬元       │郭能得郵局帳戶帳│92年3月14日 │丹提珠寶公司慈善晚│匯款2次 │
│    │      │6萬元       │號00000000000000│92年3月17日 │會抽獎活動、慈愛老│匯款金額│
│    │      │            │                │            │人安養中心        │8萬元   │
├──┼───┼──────┼────────┼──────┼─────────┼────┤
│46  │Ｃ○○│6萬元       │沈國傑郵局帳戶帳│92年4月16日 │丹堤珠寶公司愛心抽│匯款1次 │
│    │      │            │號00000000000008│            │獎活動、香港賽馬協│總匯款金│
│    │      │            │                │            │會                │額6萬元 │
├──┼───┼──────┼────────┼──────┼─────────┼────┤
│47  │ｔ○○│12萬元      │郭能得郵局帳戶帳│92年4月3日  │香港某家鐘錶公司慈│匯款1次 │
│    │      │            │號00000000000000│            │善義賣晚會抽獎活動│匯款金額│
│    │      │            │                │            │                  │12萬元  │
├──┼───┼──────┼────────┼──────┼─────────┼────┤
│48  │Ｎ○○│1萬元       │沈國傑郵局帳戶帳│92年4月25日 │某鐘錶公司愛心抽獎│匯款1次 │
│    │      │            │號00000000000008│            │活動              │總匯款金│
│    │      │            │                │            │                  │額1萬元 │
├──┼───┼──────┼────────┼──────┼─────────┼────┤
│49  │ｍ○○│12萬元      │郭能得郵局帳戶帳│92年3月25日 │某家家電公司慈善義│匯款3次 │
│    │      │10萬元      │號00000000000000│92年3月25日 │賣晚會抽獎活動、香│匯款金額│
│    │      │20萬元      │李玉芬郵局帳戶帳│92年3月27日 │港賽馬協會        │42萬元  │
│    │      │            │號00000000000000│            │                  │        │
├──┼───┼──────┼────────┼──────┼─────────┼────┤
│50  │Ｉ○○│6萬元       │沈國傑郵局帳戶帳│92年4月3日  │香奈兒珠寶公司慈善│匯款1次 │
│    │      │            │號00000000000008│            │義賣晚會抽獎活動  │總匯款金│
│    │      │            │                │            │                  │額6萬元 │
├──┼───┼──────┼────────┼──────┼─────────┼────┤
│51  │Ｋ○○│3萬元       │沈國傑郵局帳戶帳│92年5月5日  │華納威秀國際精品公│匯款3次 │
│    │      │5萬元       │號00000000000008│92年5月5日  │司愛心抽獎活動、香│總匯款金│
│    │      │10萬元      │徐坤進郵局帳戶帳│92年5月間   │港賽馬協會        │額18萬元│
│    │      │            │號00000000000000│            │                  │        │
├──┼───┼──────┼────────┼──────┼─────────┼────┤
│52  │黃朝雄│6萬元       │郭能得郵局帳戶帳│92年5月9日  │華納威秀國際精品公│匯款1次 │
│    │      │            │號00000000000000│            │司愛心抽獎活動、香│總匯款金│
│    │      │            │                │            │港賽馬協會、仁濟老│額6萬元 │
│    │      │            │                │            │人安養中心        │        │
├──┼───┼──────┼────────┼──────┼─────────┼────┤
│53  │亥○○│12萬元      │郭能得郵局帳戶帳│92年3月26日 │香奈兒珠寶公司慈善│匯款1次 │
│    │      │            │號00000000000000│            │義賣晚會抽獎活動、│匯款金額│
│    │      │            │                │            │香港賽馬協會      │12萬元  │
├──┼───┼──────┼────────┼──────┼─────────┼────┤
│54  │Ｇ○○│2萬元       │郭能得郵局帳戶帳│92年3月17日 │丹提珠寶公司慈善義│匯款2次 │
│    │      │10萬元      │號00000000000000│92年3月19日 │賣晚會抽獎活動、香│匯款金額│
│    │      │            │                │            │港賽馬協會、慈愛老│12萬元  │
│    │      │            │                │            │人安養中心        │        │
├──┼───┼──────┼────────┼──────┼─────────┼────┤
│55  │ｓ○○│8萬元       │沈國傑郵局帳戶帳│92年4月11日 │香奈兒珠寶公司慈善│匯款1次 │
│    │      │            │號00000000000008│            │義賣晚會抽獎活動  │總匯款金│
│    │      │            │                │            │                  │額8萬元 │
├──┼───┼──────┼────────┼──────┼─────────┼────┤
│56  │Ａ○○│10萬元      │不詳郵局帳號    │92年6月5日  │波士頓精品公司愛心│匯款5次 │
│    │      │2萬元       │00000000000000  │92年6月5日  │抽獎活動、香港賽馬│總匯款金│
│    │      │7萬元       │郭能得郵局帳戶帳│92年6月5日  │協會              │額57萬2 │
│    │      │18萬元      │號00000000000000│92年6月10日 │                  │千元    │
│    │      │20萬2千元   │                │92年6月16日 │                  │        │
├──┼───┼──────┼────────┼──────┼─────────┼────┤
│57  │ｆ○○│3萬元       │郭能得郵局帳戶帳│92年3月20日 │丹提珠寶公司慈善義│匯款1次 │
│    │      │            │號00000000000000│            │賣晚會抽獎活動、香│匯款金額│
│    │      │            │                │            │港賽馬協會        │3萬元   │
├──┼───┼──────┼────────┼──────┼─────────┼────┤
│58  │ｒ○○│12萬元      │沈國傑郵局帳戶帳│92年4月24日 │華納威秀國際精品公│匯款3次 │
│    │      │10萬元      │號00000000000008│            │司愛心抽獎活動、香│總匯款金│
│    │      │8萬元       │                │            │港賽馬協會、仁濟老│額30萬元│
│    │      │            │                │            │人安養中心、柏信律│        │
│    │      │            │                │            │師事務所          │        │
├──┼───┼──────┼────────┼──────┼─────────┼────┤
│59  │Ｂ○○│2萬元       │郭能得郵局帳戶帳│92年3月26日 │丹提珠寶公司慈善義│匯款2次 │
│    │      │10萬元      │號00000000000000│92年3月27日 │賣晚會抽獎活動、香│匯款金額│
│    │      │            │                │            │港賽馬協會        │12萬元  │
├──┼───┼──────┼────────┼──────┼─────────┼────┤
│60  │ｎ○○│12萬元      │郭能得郵局帳戶帳│92年3月26日 │丹提珠寶公司慈善義│匯款2次 │
│    │      │10萬元      │號00000000000000│92年3月28日 │賣晚會抽獎活動、香│匯款金額│
│    │      │            │張美玲郵局帳戶帳│            │港賽馬協會        │22萬元  │
│    │      │            │號00000000000000│            │                  │        │
├──┼───┼──────┼────────┼──────┼─────────┼────┤
│61  │ｏ○○│3萬元       │郭能得郵局帳戶帳│92年3月28日 │香奈兒珠寶公司慈善│匯款2次 │
│    │      │3萬元       │號00000000000000│92年3月28日 │義賣晚會抽獎活動  │匯款金額│
│    │      │            │                │            │                  │6萬元   │
├──┼───┼──────┼────────┼──────┼─────────┼────┤
│62  │Ｄ○○│3萬1600元   │顏主祥郵局帳戶帳│92年7月29日 │東科生化科技公司抽│匯款1次 │
│    │      │            │號00000000000000│            │獎活動、新東律師事│總匯款金│
│    │      │            │                │            │務所              │額3萬160│
│    │      │            │                │            │                  │0元     │
├──┼───┼──────┼────────┼──────┼─────────┼────┤
│63  │Ｖ○○│4萬3千元    │顏主祥郵局帳戶帳│92年7月11日 │香港燁欣公司抽獎活│匯款1次 │
│    │      │            │號00000000000000│            │動                │總匯款金│
│    │      │            │                │            │                  │額4萬3千│
│    │      │            │                │            │                  │元      │
├──┼───┼──────┼────────┼──────┼─────────┼────┤
│64  │ｘ○○│12萬元      │莊仁欽郵局帳戶帳│92年3月14日 │萬寶龍鍾表公司慈善│匯款7次 │
│    │      │10萬元      │號00000000000000│92年3月14日 │義賣晚會抽獎活動、│總匯款金│
│    │      │30萬元      │陳立順郵局帳戶帳│92年3月17日 │永松律師事務所、宜│額254萬3│
│    │      │60萬元      │號00000000000000│92年3月21日 │進會計師事務所、香│千元    │
│    │      │100萬元     │秦寬榮郵局帳戶帳│92年3月28日 │港賽馬協會        │        │
│    │      │28萬5千元   │號00000000000000│92年7月24日 │                  │        │
│    │      │13萬8千元   │                │92年7月28日 │                  │        │
├──┼───┼──────┼────────┼──────┼─────────┼────┤
│65  │Ｕ○○│8萬3千元    │梁喬橘郵局帳戶帳│92年8月15日 │聯想科技公司抽獎活│匯款1次 │
│    │      │            │號00000000000000│            │動                │匯款金額│
│    │      │            │                │            │                  │8萬3千元│
├──┼───┼──────┼────────┼──────┼─────────┼────┤
│66  │甲乙○│8萬元       │郭能得郵局帳戶帳│92年3月31日 │丹提珠寶公司慈善義│匯款1次 │
│    │      │            │號00000000000000│            │賣晚會抽獎活動、香│匯款金額│
│    │      │            │                │            │港賽馬協會        │8萬元   │
├──┼───┼──────┼────────┼──────┼─────────┼────┤
│67  │甘張美│7萬元       │顏主祥郵局帳戶帳│92年7月21日 │群英投資公司、香港│匯款2次 │
│    │玉    │4萬3千元    │號00000000000000│92年7月21日 │恆生股票          │匯款金額│
│    │      │            │                │            │                  │11萬3千 │
│    │      │            │                │            │                  │元      │
├──┼───┼──────┼────────┼──────┼─────────┼────┤
│68  │ｗ○○│12萬元      │何廣榮郵局帳戶帳│92年5月14日 │馬可波羅鐘錶公司愛│匯款5次 │
│    │      │10萬元      │號00000000000000│92年5月15日 │心抽獎活動、香港賽│總匯款金│
│    │      │32萬5千元   │劉振英郵局帳戶帳│92年5月15日 │馬協會、正揚律師事│額127萬8│
│    │      │2萬9千元    │號00000000000000│92年5月15日 │務所、惠恩老人安養│千元    │
│    │      │70萬4千元   │楊政邦郵局帳戶帳│92年5月16日 │中心              │        │
│    │      │            │號00000000000000│            │                  │        │
├──┼───┼──────┼────────┼──────┼─────────┼────┤
│69  │地○○│5萬元       │秦寬榮郵局帳戶帳│92年7月21日 │萬寶龍鐘錶公司抽獎│匯款2次 │
│    │      │3萬元       │號00000000000000│92年7月21日 │活動              │總匯款金│
│    │      │            │                │            │                  │額8萬元 │
├──┼───┼──────┼────────┼──────┼─────────┼────┤
│70  │丁○○│3萬元       │秦寬榮郵局帳戶帳│92年7月11日 │萬寶龍鐘錶公司抽獎│匯款2次 │
│    │      │3萬元       │號00000000000000│92年7月17日 │活動              │總匯款金│
│    │      │            │                │            │                  │額6萬元 │
├──┼───┼──────┼────────┼──────┼─────────┼────┤
│71  │ｉ○○│4萬5千元    │顏主祥郵局帳戶帳│92年6月18日 │聖創國際集團公司抽│匯款1次 │
│    │      │            │號00000000000000│            │獎活動、正群法律事│總匯款金│
│    │      │            │                │            │務所              │額4萬5千│
│    │      │            │                │            │                  │元      │
├──┼───┼──────┼────────┼──────┼─────────┼────┤
│72  │ｇ○○│4萬3千元    │顏主祥郵局帳戶帳│92年8月7日  │東科生化科技公司及│匯款1次 │
│    │      │            │號00000000000000│            │新東法律事務所    │總匯款金│
│    │      │            │                │            │                  │額4萬3千│
│    │      │            │                │            │                  │元      │
├──┼───┼──────┼────────┼──────┼─────────┼────┤
│73  │Ｑ○○│9萬4千元    │江文龍郵局帳戶帳│92年8月12日 │聯想科技公司週年慶│匯款6次 │
│    │      │45萬元      │號00000000000000│92年8月13日 │抽獎活動、香港賽馬│總匯款金│
│    │      │90萬元      │梁喬橘郵局帳戶帳│92年8月29日 │協會              │額319萬4│
│    │      │110萬元     │號00000000000000│92年9月16日 │                  │千元    │
│    │      │30萬元      │詹元綺郵局帳戶帳│92年11月27日│                  │        │
│    │      │35萬元      │號00000000000000│            │                  │        │
│    │      │            │林政隆郵局帳戶帳│            │                  │        │
│    │      │            │號00000000000000│            │                  │        │
│    │      │            │賴致金郵局帳戶帳│            │                  │        │
│    │      │            │號00000000000000│            │                  │        │
│    │      │            │劉冠緯郵局帳戶帳│            │                  │        │
│    │      │            │號00000000000000│            │                  │        │
├──┼───┼──────┼────────┼──────┼─────────┼────┤
│74  │Ｚ○○│5萬元       │顏主祥郵局帳戶帳│92年7月15日 │某科技公司抽獎活動│匯款3次 │
│    │      │7萬元       │號00000000000000│92年7月15日 │                  │總匯款金│
│    │      │24萬5千元   │                │92年7月15日 │                  │額36萬5 │
│    │      │            │                │            │                  │千元    │
├──┼───┼──────┼────────┼──────┼─────────┼────┤
│75  │辛○○│8萬元       │張美玲郵局帳戶帳│92年3月28日 │台北聯達鐘錶公司、│匯款5次 │
│    │      │10萬元      │號00000000000000│92年3月31日 │香港賽馬協會      │總匯款金│
│    │      │8萬元       │朱富雄郵局帳戶帳│92年4月11日 │                  │額36萬88│
│    │      │6萬元       │號00000000000000│92年4月25日 │                  │00元    │
│    │      │6萬8800元   │許哲維郵局帳戶帳│92年12月19日│                  │        │
│    │      │            │號00000000000000│            │                  │        │
├──┼───┼──────┼────────┼──────┼─────────┼────┤
│76  │Ｏ○○│10萬元      │張美玲郵局帳戶帳│92年4月16日 │華納威秀國際精品公│匯款2次 │
│    │      │8萬元       │號00000000000000│92年4月16日 │司愛心抽獎活動、香│總匯款金│
│    │      │            │                │            │港賽馬協會        │額18萬元│
├──┼───┼──────┼────────┼──────┼─────────┼────┤
│77  │曾蔣翠│12萬元      │李瑞東郵局帳戶帳│92年5月27日 │華納威秀國際精品公│匯款2次 │
│    │紡    │40萬元      │號00000000000000│92年5月28日 │司愛心抽獎活動、香│總匯款金│
│    │      │            │                │            │港賽馬協會        │額52萬元│
├──┼───┼──────┼────────┼──────┼─────────┼────┤
│78  │ｅ○○│2萬元       │黃世昌郵局帳戶帳│92年8月1日  │伯爵鐘錶公司愛心抽│匯款2次 │
│    │      │4萬元       │號00000000000000│92年8月4日  │獎活動、香港賽馬協│總匯款金│
│    │      │            │                │            │會                │額6萬元 │
├──┼───┼──────┼────────┼──────┼─────────┼────┤
│79  │Ｒ○○│10萬元      │李玉芬郵局帳戶帳│92年3月24日 │香港鐘錶公司      │匯款2次 │
│    │      │8萬元       │號00000000000000│92年3月25日 │                  │總匯款金│
│    │      │            │                │            │                  │額18萬元│
├──┼───┼──────┼────────┼──────┼─────────┼────┤
│80  │甲○○│12萬元      │徐坤進郵局帳戶帳│92年4月23日 │華納威秀國際精品公│匯款3次 │
│    │      │10萬元      │號00000000000000│92年4月23日 │司愛心抽獎活動、香│總匯款金│
│    │      │10萬元      │不詳            │不詳        │港賽馬協會        │額32萬元│
├──┼───┼──────┼────────┼──────┼─────────┼────┤
│81  │ｑ○○│12萬元      │朱富雄郵局帳戶帳│92年3月10日 │丹提珠寶公司、香港│匯款3次 │
│    │      │10萬元      │號00000000000000│92年3月10日 │賽馬協會          │總匯款金│
│    │      │30萬元      │徐坤進郵局帳戶帳│92年3月11日 │                  │額52萬元│
│    │      │            │號00000000000000│            │                  │        │
├──┼───┼──────┼────────┼──────┼─────────┼────┤
│82  │ｙ○○│12萬元      │李瑞東郵局帳戶帳│92年4月25日 │某珠寶公司抽獎活動│匯款3次 │
│    │      │10萬元      │號00000000000000│92年4月26日 │、香港賽馬協會    │總匯款金│
│    │      │30萬元      │不詳            │不詳        │                  │額52萬元│
│    │      │            │不詳            │            │                  │        │
├──┼───┼──────┼────────┼──────┼─────────┼────┤
│83  │戌○○│12萬元      │李瑞東郵局帳戶帳│92年5月19日 │華納威秀國際精品公│匯款5次 │
│    │      │5萬3800元   │號00000000000000│93年1月9日  │司愛心抽獎活動、香│金額45萬│
│    │      │5萬6千元    │許祐銘郵局帳戶帳│93年1月13日 │港賽馬協會        │5550元  │
│    │      │11萬2875元  │號00000000000000│93年1月14日 │                  │        │
│    │      │11萬2875元  │王洪錞郵局帳戶帳│93年1月14日 │                  │        │
│    │      │            │號00000000000000│            │                  │        │
├──┼───┼──────┼────────┼──────┼─────────┼────┤
│84  │ｌ○○│12萬3千元   │黃道木郵局帳戶帳│92年7月29日 │臺灣聯想科技公司愛│匯款1次 │
│    │      │            │號00000000000000│            │心抽獎活動、香港賽│金額12萬│
│    │      │            │                │            │馬協會            │3千元   │
├──┼───┼──────┼────────┼──────┼─────────┼────┤
│85  │ｃ○○│12萬元      │何坤亮郵局帳戶帳│92年3月31日 │萬寶龍鐘錶公司愛心│匯款1次 │
│    │      │            │號00000000000000│            │抽獎活動、香港賽馬│金額12萬│
│    │      │            │                │            │協會              │元      │
└──┴───┴──────┴────────┴──────┴─────────┴────┘
 附表二
┌──┬─────────────┬───┬──────┬────────┐
│編號│    品           名       │單  位│  數   量   │    備   註     │
│    │                          │      │            │                │
├──┼─────────────┼───┼──────┼────────┤
│ 1  │眾華法務諮詢顧問公司信封  │ 箱   │     7      │黃美麗、高玉昌  │
├──┼─────────────┼───┼──────┼────────┤
│ 2  │駿寶萊科技有限公司信封    │ 箱   │     7      │黃美麗、高玉昌  │
├──┼─────────────┼───┼──────┼────────┤
│ 3  │揚昇律師事務所信封        │ 箱   │     2      │黃美麗、高玉昌  │
├──┼─────────────┼───┼──────┼────────┤
│ 4  │美邦資訊生活館（美邦網路科│ 箱   │     2      │黃美麗、高玉昌  │
│    │技公司）會員卡            │      │            │                │
├──┼─────────────┼───┼──────┼────────┤
│ 5  │駿寶萊科技有限公司禮券    │ 箱   │     2      │黃美麗、高玉昌  │
├──┼─────────────┼───┼──────┼────────┤
│ 6  │駿寶萊科技公司產品型錄    │ 箱   │     1      │黃美麗、高玉昌  │
├──┼─────────────┼───┼──────┼────────┤
│ 7  │格林威治鐘錶公司型錄      │ 箱   │     1      │黃美麗、高玉昌  │
├──┼─────────────┼───┼──────┼────────┤
│ 8  │威登國際精品公司兌獎通知單│ 箱   │     1      │黃美麗、高玉昌  │
│    │（利達管理顧問公司溫三郎律│      │            │                │
│    │師）                      │      │            │                │
├──┼─────────────┼───┼──────┼────────┤
│ 9  │駿寶萊科技有限公司兌獎通知│ 箱   │     1      │黃美麗、高玉昌  │
│    │單（眾華法務諮詢顧問公司律│      │            │                │
│    │師劉日昌名片）            │      │            │                │
├──┼─────────────┼───┼──────┼────────┤
│ 10 │巨亨廣告行銷公司信封（已填│ 疊   │     1      │黃美麗、高玉昌  │
│    │寫姓名）                  │      │            │                │
├──┼─────────────┼───┼──────┼────────┤
│ 11 │駿寶萊科技有限公司信封（已│ 疊   │     1      │黃美麗、高玉昌  │
│    │填寫姓名）                │      │            │                │
├──┼─────────────┼───┼──────┼────────┤
│ 12 │愛格納國際貿易公司信封（已│ 疊   │     1      │黃美麗、高玉昌  │
│    │填寫姓名）                │      │            │                │
├──┼─────────────┼───┼──────┼────────┤
│ 13 │東泓環保科技公司信封（已填│ 疊   │     1      │黃美麗、高玉昌  │
│    │寫姓名）                  │      │            │                │
├──┼─────────────┼───┼──────┼────────┤
│ 14 │易達環境保護公司信封（已填│ 疊   │     1      │黃美麗、高玉昌  │
│    │寫姓名）                  │      │            │                │
├──┼─────────────┼───┼──────┼────────┤
│ 15 │吉寶亞太生物科技公司信封（│ 疊   │     1      │黃美麗、高玉昌  │
│    │已填寫姓名）              │      │            │                │
├──┼─────────────┼───┼──────┼────────┤
│ 16 │阿肯迪特數位科技公司信封（│ 疊   │     1      │黃美麗、高玉昌  │
│    │已填寫姓名）              │      │            │                │
├──┼─────────────┼───┼──────┼────────┤
│ 17 │耐特威國際公司信封（已填寫│ 疊   │     1      │黃美麗、高玉昌  │
│    │姓名）                    │      │            │                │
├──┼─────────────┼───┼──────┼────────┤
│ 18 │YUNG SHIN 永信集團卡（金卡│ 疊   │     1      │黃美麗、高玉昌  │
│    │）                        │      │            │                │
├──┼─────────────┼───┼──────┼────────┤
│ 19 │鳳翔傳播事業公司信封（已填│ 疊   │     1      │黃美麗、高玉昌  │
│    │寫姓名）                  │      │            │                │
├──┼─────────────┼───┼──────┼────────┤
│ 20 │臺灣三敏公司信封（已填寫姓│ 疊   │     1      │黃美麗、高玉昌  │
│    │名）                      │      │            │                │
├──┼─────────────┼───┼──────┼────────┤
│ 21 │揚昇律師事務所公司信封（已│ 疊   │     1      │黃美麗、高玉昌  │
│    │填寫姓名）                │      │            │                │
├──┼─────────────┼───┼──────┼────────┤
│ 22 │辰陽線上服務公司信封（已填│ 疊   │     1      │黃美麗、高玉昌  │
│    │寫姓名）                  │      │            │                │
├──┼─────────────┼───┼──────┼────────┤
│ 23 │一品商務國際徵信公司信封（│ 疊   │     1      │黃美麗、高玉昌  │
│    │已填寫姓名）              │      │            │                │
├──┼─────────────┼───┼──────┼────────┤
│ 24 │Chyuan Cuo全國型錄        │ 疊   │     1      │黃美麗、高玉昌  │
├──┼─────────────┼───┼──────┼────────┤
│ 25 │Chyuan Cuo全國信封        │ 疊   │     1      │黃美麗、高玉昌  │
├──┼─────────────┼───┼──────┼────────┤
│ 26 │工作記事簿                │ 本   │     1      │黃美麗、高玉昌  │
├──┼─────────────┼───┼──────┼────────┤
│ 27 │收件者名單（大、小各一疊）│ 疊   │     2      │黃美麗、高玉昌  │
├──┼─────────────┼───┼──────┼────────┤
│ 28 │未寄出郵件（安節法務諮詢顧│ 袋   │     1      │鍾志明          │
│    │問公司）                  │      │            │                │
├──┼─────────────┼───┼──────┼────────┤
│ 29 │安節法務諮詢顧問公司      │ 封   │    158     │鍾志明          │
├──┼─────────────┼───┼──────┼────────┤
│ 30 │香港萬寶龍鐘錶公司（兌獎單│ 封   │     4      │鍾志明          │
│    │、禮券、VIP卡、型錄）     │      │            │                │
├──┼─────────────┼───┼──────┼────────┤
│ 31 │感謝狀（仁濟老人安養中心）│ 箱   │     2      │鍾志明          │
├──┼─────────────┼───┼──────┼────────┤
│ 32 │感謝狀（仁濟老人安養中心）│ 封   │     22     │鍾志明          │
├──┼─────────────┼───┼──────┼────────┤
│ 33 │郵票                      │ 袋   │     1      │鍾志明          │
├──┼─────────────┼───┼──────┼────────┤
│ 34 │客戶資料                  │ 袋   │     1      │鍾志明          │
├──┼─────────────┼───┼──────┼────────┤
│ 35 │筆記本                    │ 本   │     2      │鍾志明          │
├──┼─────────────┼───┼──────┼────────┤
│ 36 │兌獎單（臺灣聯想電腦科技、│ 箱   │     11     │鍾志明          │
│    │美商比佛利國際精品、鴻生堂│      │            │                │
│    │鐘錶、英商伯爵鐘錶、富豪國│      │            │                │
│    │際精品、亞太生活資訊館、卡│      │            │                │
│    │登鐘錶等公司）            │      │            │                │
├──┼─────────────┼───┼──────┼────────┤
│ 37 │鴻生堂鐘錶公司兌獎單      │ 張   │     31     │鍾志明          │
├──┼─────────────┼───┼──────┼────────┤
│ 38 │臺灣聯想電腦科技公司兌獎單│ 張   │    530     │鍾志明          │
├──┼─────────────┼───┼──────┼────────┤
│ 39 │鴻生堂鐘錶公司信封（內有兌│ 封   │    130     │鍾志明          │
│    │獎單、型錄、VIP卡、禮券200│      │            │                │
│    │0元）                     │      │            │                │
├──┼─────────────┼───┼──────┼────────┤
│ 40 │臺灣聯想電腦科技公司信封（│ 封   │     50     │鍾志明          │
│    │內有通知單、型錄、VIP卡、 │      │            │                │
│    │禮券）                    │      │            │                │
├──┼─────────────┼───┼──────┼────────┤
│ 41 │英商伯爵鐘錶公司兌獎單    │ 張   │     30     │鍾志明          │
├──┼─────────────┼───┼──────┼────────┤
│ 42 │富豪國際精品公司兌獎單    │ 張   │    300     │鍾志明          │
├──┼─────────────┼───┼──────┼────────┤
│ 43 │卡登鐘錶公司兌獎單        │ 張   │    330     │鍾志明          │
├──┼─────────────┼───┼──────┼────────┤
│ 44 │亞太生活公司兌獎單        │ 張   │    150     │鍾志明          │
├──┼─────────────┼───┼──────┼────────┤
│ 45 │美商比佛利國際清公司兌獎單│ 張   │    470     │鍾志明          │
├──┼─────────────┼───┼──────┼────────┤
│ 46 │駿寶萊科技公司慈善晚會兌獎│ 張   │   1280     │黃美麗、高玉昌  │
│    │單                        │      │            │                │
├──┼─────────────┼───┼──────┼────────┤
│ 47 │格林威治鐘錶公司兌獎單    │ 張   │    550     │黃美麗、高玉昌  │
├──┼─────────────┼───┼──────┼────────┤
│ 48 │客戶信件（內有格林威治公司│ 封   │    280     │黃美麗、高玉昌  │
│    │兌獎單）                  │      │            │                │
├──┼─────────────┼───┼──────┼────────┤
│ 49 │客戶信件（內有駿寶萊科技公│ 封   │    180     │黃美麗、高玉昌  │
│    │司兌獎單）                │      │            │                │
├──┼─────────────┼───┼──────┼────────┤
│ 50 │格林威治鐘錶公司禮券      │ 張   │   3500     │黃美麗、高玉昌  │
├──┼─────────────┼───┼──────┼────────┤
│ 51 │廣告單                    │ 箱   │     1      │鍾志明          │
├──┼─────────────┼───┼──────┼────────┤
│ 52 │名片                      │ 箱   │     4      │鍾志明          │
├──┼─────────────┼───┼──────┼────────┤
│ 53 │信封                      │ 箱   │     15     │鍾志明          │
├──┼─────────────┼───┼──────┼────────┤
│ 54 │筆記本                    │ 本   │     2      │鍾志明          │
├──┼─────────────┼───┼──────┼────────┤
│ 55 │通訊備忘錄                │ 本   │     2      │鍾志明          │
├──┼─────────────┼───┼──────┼────────┤
│ 56 │印章                      │ 枚   │    28      │鍾志明          │
├──┼─────────────┼───┼──────┼────────┤
│ 57 │寫有公司名稱資料卡片      │ 張   │     9      │黃信榮          │
├──┼─────────────┼───┼──────┼────────┤
│ 58 │記事本                    │ 本   │     2      │黃信榮、曹芳瑄  │
├──┼─────────────┼───┼──────┼────────┤
│ 59 │帳簿                      │ 本   │     1      │黃信榮、曹芳瑄  │
├──┼─────────────┼───┼──────┼────────┤
│ 60 │大陸員工薪水簿            │ 本   │     1      │黃信榮、曹芳瑄  │
├──┼─────────────┼───┼──────┼────────┤
│ 61 │電腦主機                  │ 台   │     1      │黃信榮、曹芳瑄  │
├──┼─────────────┼───┼──────┼────────┤
│ 62 │磁碟片                    │ 片   │     8      │黃信榮、曹芳瑄  │
├──┼─────────────┼───┼──────┼────────┤
│ 63 │員工名冊                  │ 張   │    35      │黃信榮、曹芳瑄  │
├──┼─────────────┼───┼──────┼────────┤
│ 64 │遠傳易付卡                │ 盒   │    11      │黃信榮          │
├──┼─────────────┼───┼──────┼────────┤
│ 65 │公司支出收入明細表        │ 張   │    14      │劉育誠          │
├──┼─────────────┼───┼──────┼────────┤
│ 66 │金融機構存戶帳號表        │ 張   │    25      │劉育誠          │
├──┼─────────────┼───┼──────┼────────┤
│ 67 │身分證影本                │ 疊   │     1      │余坤禧          │
├──┼─────────────┼───┼──────┼────────┤
│ 68 │詐騙公司名冊              │ 張   │    16      │余坤禧          │
├──┼─────────────┼───┼──────┼────────┤
│ 69 │詐騙公司名稱記事卡        │ 張   │    14      │余坤禧          │
├──┼─────────────┼───┼──────┼────────┤
│ 70 │電話轉接對照表            │ 本   │     1      │余坤禧          │
├──┼─────────────┼───┼──────┼────────┤
│ 71 │詐騙公司行號筆記本        │ 本   │     1      │余坤禧          │
├──┼─────────────┼───┼──────┼────────┤
│ 72 │行動電話儲值清冊          │ 張   │    18      │余坤禧          │
├──┼─────────────┼───┼──────┼────────┤
│ 73 │營利事業登記證影本        │ 張   │     3      │余坤禧          │
├──┼─────────────┼───┼──────┼────────┤
│ 74 │行動電話易付卡門號        │ 張   │     7      │余坤禧          │
├──┼─────────────┼───┼──────┼────────┤
│ 75 │眾華法務諮詢顧問公司信封袋│ 箱   │     1      │黃美麗、高玉昌  │
├──┼─────────────┼───┼──────┼────────┤
│ 76 │揚昇律師事務所信封        │ 箱   │     1      │黃美麗、高玉昌  │
├──┼─────────────┼───┼──────┼────────┤
│ 77 │兌獎說明單                │ 箱   │     3      │黃美麗、高玉昌  │
├──┼─────────────┼───┼──────┼────────┤
│ 78 │客戶信封袋                │ 箱   │     1      │黃美麗、高玉昌  │
├──┼─────────────┼───┼──────┼────────┤
│ 79 │鐘錶說明書                │ 箱   │     1      │黃美麗、高玉昌  │
├──┼─────────────┼───┼──────┼────────┤
│ 80 │品味生活信封              │ 箱   │     1      │黃美麗、高玉昌  │
├──┼─────────────┼───┼──────┼────────┤
│ 81 │客戶信件                  │ 箱   │     1      │黃美麗、高玉昌  │
├──┼─────────────┼───┼──────┼────────┤
│ 82 │品味生活VIP卡             │ 箱   │     2      │黃美麗、高玉昌  │
├──┼─────────────┼───┼──────┼────────┤
│ 83 │眾華法務諮詢顧問公司劉百昌│ 捆   │     1      │黃美麗、高玉昌  │
│    │名片                      │      │            │                │
├──┼─────────────┼───┼──────┼────────┤
│ 84 │揚昇律師事務所林義仁名片  │ 捆   │     1      │黃美麗、高玉昌  │
├──┼─────────────┼───┼──────┼────────┤
│ 85 │格林威治鐘錶公司會員卡    │ 箱   │     1      │黃美麗、高玉昌  │
├──┼─────────────┼───┼──────┼────────┤
│ 86 │駿寶萊科技公司保固維修卡  │ 捆   │     1      │黃美麗、高玉昌  │
├──┼─────────────┼───┼──────┼────────┤
│ 87 │客戶名條                  │ 袋   │     1      │黃美麗、高玉昌  │
├──┼─────────────┼───┼──────┼────────┤
│ 88 │格林威治鐘錶公司禮券      │ 捆   │     1      │黃美麗、高玉昌  │
├──┼─────────────┼───┼──────┼────────┤
│ 89 │記錄簿                    │ 本   │     2      │黃美麗、高玉昌  │
├──┼─────────────┼───┼──────┼────────┤
│ 90 │客戶住址、姓名傳真紙      │ 袋   │     1      │黃美麗、高玉昌  │
├──┼─────────────┼───┼──────┼────────┤
│ 91 │磁片、光碟片              │ 袋   │     1      │黃美麗、高玉昌  │
└──┴─────────────┴───┴──────┴────────┘


司法院資訊處製作；財團法人民間司法改革基金會備份。
